臺灣基隆地方法院刑事判決
111年度訴字第304號
公  訴  人  臺灣基隆地方檢察署檢察官
被      告  蘇坤文



義務辯護人  黃柏彰律師
上列被告因違反毒品危害防制條例案件，經檢察官提起公訴（11
1年度偵字第5649號），本院判決如下：
    主  文
蘇坤文犯如附表所示之罪，共貳罪，各處如附表主文欄所示之刑
及沒收。附表各編號所處之有期徒刑，應執行有期徒刑肆年。沒
收部分併執行之。
    事  實
一、蘇坤文明知甲基安非他命係毒品危害防制條例所列管之第二
    級毒品，不得販賣，竟基於販賣第二級毒品甲基安非他命之
    犯意，以其所有並裝載門號0000000000號SIM卡之OPPO手機
    作為毒品交易之聯絡工具，分別於附表所示之時、地，以附表
    所示之數量及價格，分別販賣第二級毒品甲基安非他命予蔡
    銘峯、張依夢及其友人綽號「阿龍」。
二、案經新北市政府警察局刑事警察大隊報告臺灣基隆地方檢察
    署檢察官偵查起訴。
    理  由
壹、證據能力
    本案認定事實所引用之卷內被告以外之人於審判外之陳述，
    檢察官、被告蘇坤文及辯護人於本院準備程序均明示同意作
    為證據使用（本院卷第76至77頁），於辯論終結前亦未對該
    等證據之證據能力聲明異議，本院復審酌前揭陳述作成時之
    情況，並無違法取證之瑕疵，亦認以之作為證據為適當，是
    本案有關被告以外之人於審判外之言詞或書面陳述等供述證
    據，依刑事訴訟法第159條之5規定，自均得為證據。至於本
    判決所引用之非供述證據，與本案待證事實均有關聯性，且
    無證據證明係實施刑事訴訟程序之公務員違背法定程序所取
    得，依刑事訴訟法第158條之4之反面解釋，自有證據能力。
貳、事實認定
一、前揭事實，業據被告於偵查、本院訊問、準備程序及審理時
    均供承不諱，核與證人蔡銘峯、張依夢於警詢及偵查中之證
    述內容（偵5649卷第70-15頁、77頁、45頁、62頁）大致相
    符，並有被告與上開證人之通訊監察譯文（偵5649卷第13至
    18頁）在卷可稽，足認被告之任意性自白與事實相符，可以
    採信。又被告如附表編號1、2所示販賣毒品所獲取之利潤各
    約為新臺幣（下同）1,000餘元、500餘元，業經被告供承在
    卷（本院卷第48頁），其主觀上具有牟利意圖甚明。
二、被告雖曾請求傳喚證人薛佳玲(音譯)，以證明證人張依夢係
    經薛佳玲介紹來向被告買毒等情。惟經辯護人與被告溝通確
    認後表示薛佳玲並非本案之毒品來源或共犯，不再聲請傳喚
    調查。本院亦認依被告所稱：薛佳玲之前並未介紹其他人跟
    伊買毒，亦未提及如何朋分販毒後之利潤，薛佳玲僅單純介
    紹張依夢跟伊買毒等語（本院卷第77-78頁），應無從藉由
    傳喚該證人證明其與被告為本案之共犯，除經被告及辯護人
    捨棄傳喚外（本院卷第78、112頁），本院亦認無調查必要
    ，附此敘明。
三、綜上所述，本案事證明確，被告如附表所示之販賣甲基安非
    他命共2次之犯行，均堪認定，應依法論科。
參、論罪科刑
一、核被告如附表所為，均係犯毒品危害防制條例第4條第2項之
    販賣第二級毒品罪（共2罪）。被告因販賣而持有第二級毒
    品甲基安非他命之低度行為，均為其各該販賣之高度行為所
    吸收，不另論罪。被告所犯上開犯行（共2罪），犯意各別
    、行為互殊，應分論併罰。
二、偵審自白減刑
    按毒品危害防制條例第17條第2項規定：「犯第4條至第8條
    之罪於偵查及歷次審判中均自白者，減輕其刑」。查被告就
    本件2次販賣第二級毒品之犯行，於偵查中及本院審理時均
    已自白犯罪，爰依上開規定減輕其刑。
三、不適用毒品危害防制條例第17條第1項之說明
    按毒品危害防制條例第17條第1項規定：「犯第4條至第8條
    、第10條或第11條之罪，供出毒品來源，因而查獲其他正犯
    或共犯者，減輕或免除其刑」。被告雖於偵查中供出其毒品
    上游，有被告警詢、偵查筆錄在卷可稽（偵5649卷第18頁、
    245至247頁），惟依承辦員警111年9月15日之職務報告略以
    ：被告所提供之上游仍在蒐證偵查中，尚未查獲，此有新北
    市政府警察局刑事警察大隊偵六隊偵查佐陳則名出具之職務
    報告在卷可佐（本院卷第95頁）。綜上，足認本件尚無因被
    告供出毒品來源，因而查獲其他正犯或共犯者等情，自無從
    適用毒品危害防制條例第17條第1項規定予以減輕或免除其
    刑。
四、刑法第59條酌減其刑
    按犯罪之情狀顯可憫恕，認科以最低刑度仍嫌過重者，得酌
    量減輕其刑，刑法第59條定有明文。所謂顯可憫恕，係指被
    告之犯行有情輕法重之情，客觀上足以引起一般人同情，處
    以法定最低刑度仍失之過苛，尚堪憫恕之情形而言；再者，
    販賣毒品之人，其原因動機不一，犯罪情節未必盡同，或有
    大盤毒梟者，亦有中、小盤之分，甚或僅止於吸毒者友儕間
    為求互通有無，其販賣行為所造成危害社會之程度自屬有異
    ，法律科處此類犯罪，所設之法定最低本刑卻相同，不可謂
    不重。倘依其情狀處以有期徒刑，即足以懲儆，並可達防衛
    社會之目的者，自非不可依客觀之犯行與主觀之惡性二者加
    以考量其情狀，是否有可資憫恕之處，適用刑法第59條之規
    定酌量減輕其刑，期使個案裁判之量刑，能斟酌至當，符合
    比例原則。查本件被告已於警詢、偵查中積極供述、指認上
    游，然因檢警仍續行蒐證偵查中而尚未查獲，致無從依毒品
    危害防制條例第17條第1項規定予以減輕或免除其刑，已有
    可資憫恕之處。再衡酌如附表所示販賣甲基安非他命之犯行
    ，每次販賣甲基安非他命之數量非屬至鉅，尚非大額交易，
    應屬毒品交易之下游，惡性及對於社會秩序與國民健康之危
    害程度，遠不如大量走私進口或長期、大量販賣毒品營生之
    「大盤」、「中盤」毒梟，其所為對社會治安及國民健康造
    成侵害之範圍、程度有限，且被告所犯之罪僅得依毒品危害
    防制條例第17條第2項減刑，經減刑後各罪仍均為5年以上有
    期徒刑，尚有過重情事，而無從與真正長期、大量販毒之惡
    行區別，在客觀上應足以引起一般人之同情，顯有堪可憫恕
    之情狀，是斟酌上述情事，堪認其法定最低度刑仍有過重情
    形，在客觀上均應足以引起一般人之同情，亦顯有堪可憫恕
    之情狀，爰就被告如附表所為2次犯行，均依刑法第59條之
    規定酌量減輕其刑，並依刑法第70條之規定遞減之。
五、爰審酌被告明知甲基安非他命為國家嚴格查禁之違禁物，其
    販賣第二級毒品予人施用，使人沉迷毒癮而無法自拔，輕則
    戕害施用者之身心健康，重則引發各種犯罪，而為社會治安
    敗壞之源頭，對於社會平和秩序實有相當程度之危害；惟考
    量其於偵查及本院審理時均坦承犯行，並於偵查中供述毒品
    上游之具體資料，事後縱尚未因而查獲，亦堪認其犯後態度
    良好。兼衡其販賣毒品次數、數量、對象，暨被告於警詢時
    自述國中肄業之智識程度、業工而家境勉持之生活狀況等一
    切情狀，分別量處如附表主文欄所示之刑，並定應執行刑如
    主文所示。
肆、沒收
一、扣案之OPPO手機1支（含門號0000000000號SIM卡1張），為
    被告所有供被告犯如附表所示販賣第二級毒品罪所用之物，
    此據被告於警詢時供承在卷（偵5649卷第12頁），並有通訊
    監察譯文在卷足證（偵5649卷第14頁、17頁），爰依毒品危
    害防制條例第19條第l項規定，於各該販賣第二級毒品罪之
    主文內宣告沒收。
二、查附表「交易金額（新臺幣）」欄所示之金額，業經被告於
    本院訊問時供稱係其各該次販賣毒品所收取之價金(本院卷
    第48頁)，為其犯罪所得，雖未據扣案，仍應依刑法第38條
    之1第1項、第3項規定，於上開各罪之主文內宣告沒收，如
    全部或一部不能沒收或不宜執行沒收時，追徵其價額。
三、至扣案之Iphone6 plus手機、Iphone7手機各1支、現金81,0
    00元、磅秤1台，均不能證明與本件販賣毒品有關，爰不予
    宣告沒收。
據上論斷，應依刑事訴訟法第299條第1項前段，判決如主文。
本案經檢察官陳淑玲提起公訴，檢察官劉星汝到庭執行職務。
中　　華　　民　　國　　111 　年　　10　　月　　12　　日
                  刑事第三庭審判長法  官  簡志龍
                                  法  官  顏偲凡
                                  法  官  藍君宜
以上正本證明與原本無異。
如不服本判決應於收受送達後20日內向本院提出上訴書狀，並應
敘述具體理由；其未敘述上訴理由者，應於上訴期間屆滿後20日
內向本院補提理由書( 均須按他造當事人之人數附繕本) 「切勿
逕送上級法院」。
中　　華　　民　　國　　111 　年　　10　　月　　12　　日
                                  書記官  王一芳　　　　
附錄論罪法條：
毒品危害防制條例第4條第2項
製造、運輸、販賣第二級毒品者，處無期徒刑或10年以上有期徒
刑，得併科新臺幣1,500萬元以下罰金。
附表：
編號 購毒者 交易時間 交易地點 交易金額 （新臺幣） 甲基安非他命之數量 主文（罪名、應處刑罰及沒收） 1 蔡銘峯 111年5月7日下午5時16分許通話後 蘇坤文位於基隆市○○區○○街000號5樓居所 2萬3000元 17.5公克 蘇坤文販賣第二級毒品，處有期徒刑參年。 扣案之OPPO手機壹支（含門號0000000000號SIM卡壹張）均沒收。未扣案之犯罪所得新臺幣貳萬參仟元沒收，於全部或一部不能沒收或不宜執行沒收時，追徵其價額。 2   基隆市○○區○○路000巷00弄00號1樓房間     張依夢及其友人綽號「阿龍」 111年6月23日下午3時48分許通話後  8,000元 1包（重量約8公克） 蘇坤文販賣第二級毒品，處有期徒刑貳年捌月。 扣案之OPPO手機壹支（含門號0000000000號SIM卡壹張）均沒收。未扣案之犯罪所得新臺幣捌仟元沒收，於全部或一部不能沒收或不宜執行沒收時，追徵其價額。